【裁判字號】    97,審易,767
【裁判日期】    970627
【裁判案由】    竊盜等
【裁判全文】
臺灣高雄地方法院刑事判決             97年度審易字第767號
公  訴  人  臺灣高雄地方法院檢察署檢察官
被      告  甲○○
                    （另現案於臺灣高雄第二監獄執行中）
上列被告因竊盜案件，經檢察官提起公訴（97年度偵字第5823號
、97年度偵字第7765號、97年度偵字第8698號、97年度偵字第10
001號、97年度偵字第11094號），嗣被告就被訴事實為有罪之陳
述，經裁定改依簡式審判程序審理，判決如下：
    主  文
甲○○犯竊盜罪，罪，均累犯，各處有期徒刑陸月。又犯竊盜
罪，累犯，處有期徒刑陸月，扣案之機車鑰匙壹支沒收。又共同
犯竊盜罪，累犯，處有期徒刑陸月。又犯脫逃罪，累犯，處有期
徒刑肆月。應執行有期徒刑貳年捌月，扣案之機車鑰匙壹支沒收
。
    事    實
一、甲○○：(一)基於意圖為自己不法所有之犯意，於附表編號1
    、2 、3 、5 所示時間、地點，以附表所示方式，竊取蘇金
    治等4 人所有之財物得逞。(二)復與乙○○共同基於意圖為自
    己不法所有之犯意聯絡，於附表編號4 所示時間、地點，以
    該方式，竊取林明信所有之噴霧機1 台得逞。(三)於民國97年
    3 月5 日凌晨零時15分許，騎乘上開竊得之車牌號碼LDE-16
    5 號重型機車，行經高雄縣路竹鄉○○路九孔橋時，為警查
    獲逮捕，並帶回高雄縣路竹鄉○○路356 號即高雄縣政府警
    察局湖內分局一甲派出所拘留室內予以拘禁，詎甲○○明知
    其為受逮捕、拘禁之人，竟基於脫逃之犯意，於同日凌晨5
    時55分許，向一甲派出所員警陳主信（過失縱放人犯部分由
    檢察官另行偵辦）表示其欲上廁所，並於如廁後，趁員警疏
    於看管之際，從一甲派出所後門脫逃，旋藏身於派出所後方
    之草堆內，嗣陳主信發覺異狀，隨即通知派出所內其他員警
    前往追緝，於同日上午7 時50分許，在甲○○藏身之草堆內
    查獲並逮捕之。
二、案經高雄縣政府警察局岡山分局及高雄縣政府警察局湖內分
    局報請臺灣高雄地方法院檢察署檢察官偵查起訴。
    理    由
一、被告甲○○所犯為死刑、無刑徒刑或最輕本刑為3 年以上有
    期徒刑以外之罪，其於準備程序中就被訴事實為有罪之陳述
    ，經法官告知簡式審判程序之旨，並聽取檢察官與被告意見
    後，依刑事訴訟法第273 條之1 第1 項規定，裁定進行簡式
    審判程序。
二、上揭事實，業據被告於偵查及本院審理中坦承不諱，核與證
    人即被害人蘇金治、易志揚、林惠瑩、林明信、姜文淑及證
    人陳主信於警詢證述內容相符，復有高雄縣政府警察局岡山
    分局搜索扣押筆錄、扣押物品目錄表、贓物認領保管單各3
    份、高雄縣政府警察局湖內分局搜索扣押筆錄、扣押物品目
    錄表、贓物認領保管單各1 份、高雄縣政府察局車輛尋獲電
    腦輸入單2 紙、高雄縣政府警察局車輛協尋電腦輸入單1 紙
    、車籍查詢基本資料畫面1 紙及脫逃監視器翻拍相片8 張、
    監視器錄影帶翻拍相片11張、現場相片33張在卷可稽，足認
    被告之自白係與事實相符。本案事證明確，被告上開竊盜及
    脫逃等犯行，均堪以認定，應依法論科。
三、核被告所為，就犯罪事實(一)(二)部分，均係犯刑法第320 條第
    1 項普通竊盜罪；犯罪事實(三)部分，係犯同法第161 條第1
    項之脫逃罪。被告與乙○○就上開犯罪事實(二)犯行，有犯意
    聯絡及行為分擔，為共同正犯。又被告前於92年間因施用毒
    品、竊盜等案件，經本院92年度訴字第1155號、92年度易字
    第1247號各判處有期徒刑1 年、10月、5 月確定，嗣以93年
    度聲字第1207號裁定應執行有期徒刑2 年確定；復於92、93
    年間，因違反動產擔保交易法、施用毒品等案件，經本院93
    年度簡字第506 號、93年度訴字第737 號各判處有期徒刑4
    月、9 月、5 月確定，嗣以93年度聲字第1766號裁定應執行
    有期徒刑1 年3 月確定，與上開2 年有期徒刑接續執行，於
    96年3 月6 日執行完畢，有臺灣高等法院被告前案紀錄表在
    卷可稽，其於徒刑執行完畢後，5 年內故意再犯本件有期徒
    刑以上之罪，均累犯，各應加重其刑。本院審酌被告有上開
    毒品、竊盜等犯罪前科，素行不佳，又正值青壯，竟不知悔
    改，為貪圖不法利益而屢犯竊盜等犯行，嚴重危害被害人之
    財產安全及社會治安，且於涉犯竊盜罪為警逮捕到案後，竟
    擅自脫離公權力之拘束及監督，影響國家司法權之有效行使
    ，所為自無可取及犯後坦承犯行等一切具體情狀，分別量處
    如主文所示之刑，並定其應執行之刑。扣案之機車鑰匙1 支
    ，係被告所有供本案附表編號2 所示犯罪使用之物，已據被
    告供述明確，爰依刑法第38條第1 項第2 款之規定宣告沒收
    。
四、據上論斷，應依刑事訴訟法第273 條之1 第1 項、第299 條
    第1 項前段，刑法第28條、第320 條第1 項、第161 條第1
    項、第47條第1 項、第51條第5 款、第38條第1 項第2 款，
    刑法施行法第1條之1，判決如主文。
本案經檢察官劉穎芳到庭執行職務。
中    華    民    國    97    年    6     月    27    日
                  刑事第七庭  法  官  唐照明
以上正本證明與原本無異。
如不服本判決，應於判決送達後10日內向本院提出上訴狀。
中    華    民    國    97    年    6     月    27    日
                              書記官  許珈綺
 ┌───────────────────────────────┐
 │97年度審易字第767號附表:                                      │
 ├─┬───┬─────┬────┬─────┬───┬────┤
 │編│時間  │地點      │竊取物品│手段      │被害人│扣案物品│
 │號│      │          │        │          │      │        │
 ├─┼───┼─────┼────┼─────┼───┼────┤
 │1 │97年2 │高雄縣路竹│NE2-858 │以被害人之│蘇金治│NE2-858 │
 │  │月13日│鄉文北村文│重型機車│鑰匙（未拔│      │號重機1 │
 │  │17時20│化路168巷 │1 輛、鑰│下（開啟電│      │輛、鑰匙│
 │  │分許  │1-2號前   │匙3 支（│門發動機車│      │3 支（皆│
 │  │      │          │約值約新│竊盜得逞。│      │由被害人│
 │  │      │          │臺幣15,0│          │      │領回）。│
 │  │      │          │00元）  │          │      │        │
 │  │      │          │        │          │      │        │
 │  │      │          │        │          │      │        │
 ├─┼───┼─────┼────┼─────┼───┼────┤
 │2 │97年3 │高雄縣岡山│LDE-165 │以其所有之│易志揚│1.LDE-16│
 │  │月2日 │鎮○○路76│重機1輛 │鑰匙1 支開│      │3 號重機│
 │  │9時許 │號前      │        │啟龍頭鎖、│      │1輛 (被 │
 │  │      │          │        │發動機車竊│      │害人領回│
 │  │      │          │        │盜得逞。  │      │)。     │
 │  │      │          │        │          │      │2.鑰匙1 │
 │  │      │          │        │          │      │支。    │
 ├─┼───┼─────┼────┼─────┼───┼────┤
 │3 │97年3 │高雄縣燕巢│TXB-127 │以自己所有│林惠瑩│無      │
 │  │月8日 │鄉安招村安│輕機1輛 │之鑰匙開啟│      │        │
 │  │12時30│東街365號 │（約值新│龍頭鎖、發│      │        │
 │  │分許  │前        │臺幣5,00│動機車竊盜│      │        │
 │  │      │          │0元）   │得逞。    │      │        │
 ├─┼───┼─────┼────┼─────┼───┼────┤
 │  │97年3 │高雄縣燕巢│噴霧機1 │甲○○駕駛│林明信│噴霧機1 │
 │4 │月14日│鄉○○路12│台（約值│未掛車牌之│      │台（被害│
 │  │10時許│號旁倉庫內│新臺幣12│貨車搭載黃│      │人領回）│
 │  │      │（無門、鎖│,000元）│建誌，至左│      │        │
 │  │      │）        │        │列行竊地點│      │        │
 │  │      │          │        │，共同竊取│      │        │
 │  │      │          │        │噴霧機1 台│      │        │
 │  │      │          │        │得逞。嗣於│      │        │
 │  │      │          │        │搬運上車時│      │        │
 │  │      │          │        │被發覺查獲│      │        │
 │  │      │          │        │。        │      │        │
 ├─┼───┼─────┼────┼─────┼───┼────┤
 │5 │97年4 │高雄縣岡山│WDQ-645 │以自備機車│姜文淑│WDQ-645 │
 │  │月1日 │鎮○○○路│輕型機車│鑰匙 (己遺│      │輕機1輛 │
 │  │8 時30│77號前    │1輛 （約│失)開啟電 │      │（被害人│
 │  │分許  │          │值新臺幣│門, 發動機│      │領回）  │
 │  │      │          │3,000 元│車竊盜得逞│      │        │
 │  │      │          │）      │。        │      │        │
 └─┴───┴─────┴────┴─────┴───┴────┘
附錄本判決論罪之法條：
中華民國刑法第320條
意圖為自己或第三人不法之所有，而竊取他人之動產者，為竊盜
罪，處 5 年以下有期徒刑、拘役或 5 百元以下罰金。
意圖為自己或第三人不法之利益，而竊佔他人之不動產者，依前
項之規定處斷。
前二項之未遂犯罰之。
中華民國刑法第161條
（脫逃罪）
依法逮捕、拘禁之人脫逃者，處 1 年以下有期徒刑。
損壞拘禁處所械具或以強暴脅迫犯前項之罪者，處5 年以下有期
徒刑。聚眾以強暴脅迫犯第1 項之罪者，在場助勢之人，處3 年
以上10 年 以下有期徒刑。
首謀及下手實施強暴脅迫者， 處 5 年以上有期徒刑。
前三項之未遂犯，罰之。


司法院資訊處製作；財團法人民間司法改革基金會備份。
